【裁判字號】    95,交上易,259
【裁判日期】    951130
【裁判案由】    公共危險
【裁判全文】
臺灣高等法院刑事判決               95年度交上易字第259號
    上  訴  人  臺灣板橋地方法院檢察署檢察官
    被      告  甲○○
上列上訴人因被告公共危險案件，不服臺灣板橋地方法院95年度
交易字第144號，中華民國95年8月11日第一審判決（起訴案號：
臺灣板橋地方法院檢察署94年度偵字第19286號），提起上訴 ，
本院判決如下：
    主  文
上訴駁回。
    理  由
一、公訴意旨略以：被告甲○○明知自己飲酒過量，已達不能安
    全駕駛動力交通工具，竟仍騎乘上開機車，於前述之時間、
    地點發生交通事故， 經警測得其吐氣所含酒精成分每公升0
    ．27毫克。因認被告另涉犯刑法第185條之3服用酒類不能安
      全駕駛動力交通工具而駕駛之罪嫌。
二、按犯罪事實應依證據認定之，無證據不得認定犯罪事實；又
    不能證明被告犯罪者，應諭知無罪之判決，刑事訴訟法第15
    4條第2項、第301條第1項分別定有明文。又認定不利於被告
    之事實，須依積極證據，茍積極證據不足為不利於被告事實
    之認定時，即應為有利於被告之認定，更不必有何有利之證
    據，有最高法院40年臺上字第86號、 30年上字第816號判例
    可資參照。而認定犯罪事實所憑之證據，無論為直接證據或
    間接證據，其為訴訟上之證明，須於通常一般之人均不致於
    有所懷疑，而得確信其為真實之程度者，始得據之為有罪之
    認定，倘其證明尚未達到此一程度，而有合理性懷疑之存在
    時，即無從為有罪之確信，亦有最高法院76年臺上字第4986
    號判例可資參酌。次按服用酒類，不能安全駕駛動力交通工
    具而駕駛者，應受刑罰制裁，刑法第185條之3固有明定，惟
    該條所稱之「不能安全駕駛」，為具體之危險態樣，因之，
    是否已達此程度自應綜合審究各種客觀存在之情事，尤其係
    行為人所呈顯言行舉止之穩定度為斷，要不得僅以酒精濃度
    測試結果為唯一之認定標準。
三、經核公訴人認被告甲○○涉犯刑法第185條之3服用酒類不能
    安全駕駛動力交通工具而駕駛，係以刑法第185條之3案件測
    試觀察紀錄表、酒精測定紀錄表、道路交通事故調查報告表
    、道路交通事故現場圖、現場照片12張及診斷證明書等資料
    附卷為其主要論據。
四、訊據被告甲○○固坦承於飲用酒類後騎乘機車之事實，惟堅
    決否認有酒後不能安全駕駛動力交通工具而駕駛之情事，辯
    稱：伊不是因喝酒影響騎車而肇事，伊係不小心才撞到告訴
    人等語。經查：被告於事發後經警測得其吐氣所含酒精成分
    每公升0．27毫克，有酒精測定紀錄表1紙在卷為憑（見偵查
    卷第24頁），雖可認其有飲酒後駕車之情事，惟依警製刑法
    第185條之3案件測試觀察紀錄表之記載，被告精神狀況良好
    ，並無腳步不穩、手腳顫抖、語無倫次、呆滯木僵、多話、
    泥醉等情，有該觀察紀錄表一紙在卷可稽（見偵查卷第25頁
    ）。故被告甲○○雖有飲酒，惟其精神狀況良好，可徵酒精
    對其意思力、認知力及行為控制力不生影響，與常人相較，
    並無稍顯薄弱之處。職是，自不能以其騎乘機車過失肇事致
    人於死，即遽認被告已因飲酒而達於不能安全駕駛之程度，
    公訴人所舉證據，不足以證明被告有此部分犯行，此外，復
    查無其他積極證據足認被告確有酒後不能安全駕駛交通動力
    工具而駕駛之犯行，不能證明被告甲○○有此部分之犯罪，
    爰依首開法條之規定，就此部分為無罪判決之諭知。
五、原審予以詳查，並認無積極證據證明被告涉有公共危險犯行
    ，而為被告此部分無罪之判決，核無違誤，公訴人上訴理由
    謂，警方所製作案件測試觀察紀錄表，其觀察時間係在案發
    二小時後所製作，忽略被告在當日晴天、且路面狀良好，並
    無其它障礙物，及視距良好等情況下，仍疏於注意而肇事，
    被告顯然有飲酒達於不能安全駕駛之程度所致云云，惟查以
    車禍肇事過失原因甚多，本件被告於酒後開車肇事致人於死
    ，過失責任甚明，惟被告是否係在不能安全駕駛之狀態下開
    車肇事，並無積極證據證明兩者者確有此因果關係存在，公
    訴人徒以被告酒後肇事結果，推論被告有公共危險之犯行，
    證據上尚有未足，此部分上訴並無理由，上訴應予駁回。
據上論斷，應依刑事訴訟法第368條，判決如主文。
本案經檢察官周誠南到庭執行職務。
中    華    民    國    95    年    11    月    30    日
                  刑事第４庭    審判長法  官  蔡秀雄
                                      法  官  楊貴志
                                      法  官  周煙平
以上正本證明與原本無異。
不得上訴。
                                      書記官  蕭麗珍
中    華    民    國    95    年    12    月    4     日


司法院資訊處製作；財團法人民間司法改革基金會備份。
